Inventaris van het archief van het Ministerie van Justitie: Lettergroep Verzoeken om Recht, 1945-1990
Nationaal Archief, Den Haag
Ministerie van Justitie: Lettergroep Verzoeken om Recht
Jus / VoR
1945-1990
J26586
15.40 meter; 3582 inventarisnummers.
Voor de materiële staat van het archief is de bewerking van het te bewaren gedeelte uitgevoerd conform artikel 11 van het Archiefbesluit en de Regeling Duurzaamheid Archiefbescheiden. Normale geschreven, getypte en gedrukte documenten, geen bijzondere handschriften.
Nationaal Archief, Den Haag
Ministerie van Justitie / Lettergroep Verzoeken om Recht
Het archief bevat verzoeken tot behandeling van klachten betreffende de teruggave van vijandelijk vermogen aan de voormalige eigenaren over de periode 1945 tot 1990.
Archiefvorming
Geschiedenis van de archiefvormer
In het kader van de harmonisatie van de afhandeling van zaken met betrekking tot vijandelijk vermogen kwam op 20 juli 1951 de zogenaamde Bestemmingswet tot stand. Daarin werd geregeld dat voortaan de minister van Justitie, samen met de minister van Financiën, de bevoegdheid kregen om klachten in behandeling te nemen over de teruggave van vijandelijk vermogen aan de voormalige eigenaren. Hiermee namen zij deze bevoegdheid over van het Nederlands Beheers Instituut.
De behandeling van deze verzoeken werd binnen het Ministerie van Justitie vanaf 1952 gedaan door de afdeling Burgerlijk Recht, Bureau Vijandelijk Vermogen. Deze aanvragen werden gezien als 'verzoeken om recht'. Vanwege de aard van de verzoeken bevatten de dossiers regelmatig ook stukken van het Nederlands Beheersinstituut, terwijl er tevens stukken van de Raad voor het Rechtsherstel in kunnen zitten. Daarmee vormen zij een belangrijke aanvulling op de archieven van beide instellingen, die reeds bij het Nationaal Archief in bewaring zijn gegeven.
Nationaal Archief, Archief van het Nederlands Beheersinstituut (nummer toegang 2.09.16) en Raad voor het Rechtsherstel (nummer toegang 2.09.48), beiden slechts raadpleegbaar na aanvraag van schriftelijke toestemming.
De privaatrechtelijke verzoeken om recht werden (tot 1968) behandeld door de Hoofdafdeling Privaatrecht, Afdeling Burgerlijk Recht, later overgenomen door de Stafafdeling Wetgeving Privaatrecht, en nog weer later door Stafbureau Voorlichting. In 1991 is deze categorie opgeheven.
De publiekrechtelijke verzoeken om recht werden vanaf 1952 in behandeling genomen door de Hoofdafdeling Publiekrecht, Afdeling Staats- en Strafrecht. Vanaf 1964 is deze taak overgegaan naar de Onderafdeling Algemene Aangelegenheden van de Afdeling Staats- en Strafrecht. M.i.v. 1 januari 1990 heeft men besloten deze categorie te laten vallen. Ze werden vanaf dat moment geregistreerd op de algemene agenda en worden opgeborgen, naar onderwerp in verzameldossiers oftewel C-dossiers genoemd.
Aanvankelijk werden de verzoeken om recht ingeboekt in het bestaande chronologisch ingerichte 'verbaalstelsel'. Toen begin jaren vijftig deze manier van archiveren bij de overheid werd opgevolgd door het 'dossierstelsel' werden de verzoeken om recht zaaksgewijs ingeschreven op registerkaarten onder de code VR, aangevuld met een nummer. Dit nummer bestond uit een jaartal, een kwartaalaanduiding, en een uniek volgnummer, b.v. VR 524/033 (vierde kwartaal van 1952, nr. 33). Nog in behandeling zijnde zaken werden omgezet in VR-dossiers. Hierdoor kan er een discrepantie zijn tussen het VR-nummer en de datering van de stukken. In het hierboven genoemde geval bevat het dossier b.v. stukken vanaf 1950, de periode van het verbaalstelsel. Soms is het onduidelijk waarom nummering en datering niet met elkaar sporen. B.v. dossier VR 741/285, dat stukken vanaf 1976 bevat. Of dossier VR 741/295, dat uitsluitend stukken uit 1985 bevat. Het bleek onmogelijk om deze discrepanties achteraf nog te verklaren.
Geschiedenis van het archiefbeheer
De verwerving van het archief
Overbrenging van een overheidsarchief
Inhoud en structuur van het archief
01.01.01; 2.09
Selectie en vernietiging
Bij de selectie is gebruik gemaakt van de lijst van voor vernietiging in aanmerking komende stukken 'categorieën 1.221 en 1.248' van het Ministerie van Justitie, vastgesteld bij gemeenschappelijke beschikkingen van de ministers van Justitie en van Onderwijs, Kunsten en Wetenschappen d.d. 8 september 1956, afd. A.Z./P & A nr. 36/056 en 6 oktober 1956, afd. O.K.M., nr. 29361; gewijzigd bij gemeenschappelijke beschikkingen van de ministers van Justitie en van Cultuur, Recreatie en Maatschappelijk Werk d.d. 4 juni 1965, afd. A.Z./P & A, nr. 347/065 en 29 juni 1965, afd. O.K.N. nr. 116989, respectievelijk d.d. 31 augustus 1967, afd. A.Z./P & A, nr. 519/067 en 29 september 1967, Directie O.K.N. nr. 139418.
Ondanks het feit dat genoemde vernietigingslijst is ingetrokken mocht op grond van de brief van de algemene rijksarchivaris van oktober 2005, kenmerk C/SenA/05/1936 deze lijst wel gebruikt worden. Omdat de vernietigingslijst is ingetrokken zijn de voor vernietiging aangewezen archiefbescheiden retour naar de zorgdrager gegaan.
Aanwijzingen voor de gebruiker
Openbaarheidsbeperkingen
Volledig beperkt openbaar (B).
Materiële beperkingen
Aanvraaginstructie
Openbare archiefstukken kunnen online worden aangevraagd en gereserveerd. U kunt dit ook via de terminals in de studiezaal van het Nationaal Archief doen. Om te kunnen reserveren dient u de volgende stappen te volgen:
U maakt een profiel aan op www.gahetna.nl, en logt vervolgens in
Via de archiefinventaris (alleen de beschrijvingen met rode nummers) selecteert u het gewenste archiefstuk door op de knop 'Reserveren' te klikken
In het volgende scherm geeft u aan op welke dag u het archiefstuk wilt inzien
Indien u zich bevindt in de studiezaal en een tafelnummer heeft ontvangen kunt u dit nummer vermelden. Als u geen tafelnummer heeft kunt u tafelnummer 777 laten staan
Vervolgens bevestigt u uw reservering door deze te versturen.
Verwant materiaal
Beschikbaarheid van kopieën
Beschrijving van de series en archiefbestanddelen
- Verzoeken om Recht., 1945-1990; 1-3582; 3563 omslagen, 19 pakken
  Alfabetisch geordend op persoonsnaam
  - Bestanddeel 1, 1
    Openbaarheid beperkt tot 1 januari 2065
  - Bestanddeel 2, 2
  - Bestanddeel 3, 3
  - Bestanddeel 4, 4
  - Bestanddeel 5, 5
  - Bestanddeel 6, 6
  - Bestanddeel 7, 7
  - Bestanddeel 8, 8
  - Bestanddeel 9, 9
  - Bestanddeel 10, 10
  - Bestanddeel 11, 11
  - Bestanddeel 12, 12
  - Bestanddeel 13, 13
  - Bestanddeel 14, 14
  - Bestanddeel 15, 15
  - Bestanddeel 16, 16
  - Bestanddeel 17, 17
  - Bestanddeel 18, 18
  - Bestanddeel 19, 19
  - Bestanddeel 20, 20
  - Bestanddeel 21, 21
  - Bestanddeel 22, 22
  - Bestanddeel 23, 23
  - Bestanddeel 24, 24
  - Bestanddeel 25, 25
  - Bestanddeel 26, 26
  - Bestanddeel 27, 27
  - Bestanddeel 28, 28
  - Bestanddeel 29, 29
  - Bestanddeel 30, 30
  - Bestanddeel 31, 31
  - Bestanddeel 32, 32
  - Bestanddeel 33, 33
  - Bestanddeel 34, 34
  - Bestanddeel 35, 35
  - Bestanddeel 36, 36
  - Bestanddeel 37, 37
  - Bestanddeel 38, 38
  - Bestanddeel 39, 39
  - Bestanddeel 40, 40
  - Bestanddeel 41, 41
  - Bestanddeel 42, 42
  - Bestanddeel 43, 43
  - Bestanddeel 44, 44
  - Bestanddeel 45, 45
  - Bestanddeel 46, 46
  - Bestanddeel 47, 47
  - Bestanddeel 48, 48
  - Bestanddeel 49, 49
  - Bestanddeel 50, 50
  - Bestanddeel 51, 51
  - Bestanddeel 52, 52
  - Bestanddeel 53, 53
  - Bestanddeel 54, 54
  - Bestanddeel 55, 55
  - Bestanddeel 56, 56
  - Bestanddeel 57, 57
  - Bestanddeel 58, 58
  - Bestanddeel 59, 59
  - Bestanddeel 60, 60
  - Bestanddeel 61, 61
  - Bestanddeel 62, 62
  - Bestanddeel 63, 63
  - Bestanddeel 64, 64
  - Bestanddeel 65, 65
  - Bestanddeel 66, 66
  - Bestanddeel 67, 67
  - Bestanddeel 68, 68
  - Bestanddeel 69, 69
  - Bestanddeel 70, 70
  - Bestanddeel 71, 71
  - Bestanddeel 72, 72
  - Bestanddeel 73, 73
  - Bestanddeel 74, 74
  - Bestanddeel 75, 75
  - Bestanddeel 76, 76
  - Bestanddeel 77, 77
  - Bestanddeel 78, 78
  - Bestanddeel 79, 79
  - Bestanddeel 80, 80
  - Bestanddeel 81, 81
  - Bestanddeel 82, 82
  - Bestanddeel 83, 83
  - Bestanddeel 84, 84
  - Bestanddeel 85, 85
  - Bestanddeel 86, 86
  - Bestanddeel 87, 87
  - Bestanddeel 88, 88
  - Bestanddeel 89, 89
  - Bestanddeel 90, 90
  - Bestanddeel 91, 91
  - Bestanddeel 92, 92
  - Bestanddeel 93, 93
  - Bestanddeel 94, 94
  - Bestanddeel 95, 95
  - Bestanddeel 96, 96
  - Bestanddeel 97, 97
  - Bestanddeel 98, 98
  - Bestanddeel 99, 99
  - Bestanddeel 100, 100
  - Bestanddeel 101, 101
  - Bestanddeel 102, 102
  - Bestanddeel 103, 103
  - Bestanddeel 104, 104
  - Bestanddeel 105, 105
  - Bestanddeel 106, 106
  - Bestanddeel 107, 107
  - Bestanddeel 108, 108
  - Bestanddeel 109, 109
  - Bestanddeel 110, 110
  - Bestanddeel 111, 111
  - Bestanddeel 112, 112
  - Bestanddeel 113, 113
  - Bestanddeel 114, 114
  - Bestanddeel 115, 115
  - Bestanddeel 116, 116
  - Bestanddeel 117, 117
  - Bestanddeel 118, 118
  - Bestanddeel 119, 119
  - Bestanddeel 120, 120
  - Bestanddeel 121, 121
  - Bestanddeel 122, 122
  - Bestanddeel 123, 123
  - Bestanddeel 124, 124
  - Bestanddeel 125, 125
  - Bestanddeel 126, 126
  - Bestanddeel 127, 127
  - Bestanddeel 128, 128
  - Bestanddeel 129, 129
  - Bestanddeel 130, 130
  - Bestanddeel 131, 131
  - Bestanddeel 132, 132
  - Bestanddeel 133, 133
  - Bestanddeel 134, 134
  - Bestanddeel 135, 135
  - Bestanddeel 136, 136
  - Bestanddeel 137, 137
  - Bestanddeel 138, 138
  - Bestanddeel 139, 139
  - Bestanddeel 140, 140
  - Bestanddeel 141, 141
  - Bestanddeel 142, 142
  - Bestanddeel 143, 143
  - Bestanddeel 144, 144
  - Bestanddeel 145, 145
  - Bestanddeel 146, 146
  - Bestanddeel 147, 147
  - Bestanddeel 148, 148
  - Bestanddeel 149, 149
  - Bestanddeel 150, 150
  - Bestanddeel 151, 151
  - Bestanddeel 152, 152
  - Bestanddeel 153, 153
  - Bestanddeel 154, 154
  - Bestanddeel 155, 155
  - Bestanddeel 156, 156
  - Bestanddeel 157, 157
  - Bestanddeel 158, 158
  - Bestanddeel 159, 159
  - Bestanddeel 160, 160
  - Bestanddeel 161, 161
  - Bestanddeel 162, 162
  - Bestanddeel 163, 163
  - Bestanddeel 164, 164
  - Bestanddeel 165, 165
  - Bestanddeel 166, 166
  - Bestanddeel 167, 167
  - Bestanddeel 168, 168
  - Bestanddeel 169, 169
  - Bestanddeel 170, 170
  - Bestanddeel 171, 171
  - Bestanddeel 172, 172
  - Bestanddeel 173, 173
  - Bestanddeel 174, 174
  - Bestanddeel 175, 175
  - Bestanddeel 176, 176
  - Bestanddeel 177, 177
  - Bestanddeel 178, 178
  - Bestanddeel 179, 179
  - Bestanddeel 180, 180
  - Bestanddeel 181, 181
  - Bestanddeel 182, 182
  - Bestanddeel 183, 183
  - Bestanddeel 184, 184
  - Bestanddeel 185, 185
  - Bestanddeel 186, 186
  - Bestanddeel 187, 187
  - Bestanddeel 188, 188
  - Bestanddeel 189, 189
  - Bestanddeel 190, 190
  - Bestanddeel 191, 191
  - Bestanddeel 192, 192
  - Bestanddeel 193, 193
  - Bestanddeel 194, 194
  - Bestanddeel 195, 195
  - Bestanddeel 196, 196
  - Bestanddeel 197, 197
  - Bestanddeel 198, 198
  - Bestanddeel 199, 199
  - Bestanddeel 200, 200
  - Bestanddeel 201, 201
  - Bestanddeel 202, 202
  - Bestanddeel 203, 203
  - Bestanddeel 204, 204
  - Bestanddeel 205, 205
  - Bestanddeel 206, 206
  - Bestanddeel 207, 207
  - Bestanddeel 208, 208
  - Bestanddeel 209, 209
  - Bestanddeel 210, 210
  - Bestanddeel 211, 211
  - Bestanddeel 212, 212
  - Bestanddeel 213, 213
  - Bestanddeel 214, 214
  - Bestanddeel 215, 215
  - Bestanddeel 216, 216
  - Bestanddeel 217, 217
  - Bestanddeel 218, 218
  - Bestanddeel 219, 219
  - Bestanddeel 220, 220
  - Bestanddeel 221, 221
  - Bestanddeel 222, 222
  - Bestanddeel 223, 223
  - Bestanddeel 224, 224
  - Bestanddeel 225, 225
  - Bestanddeel 226, 226
  - Bestanddeel 227, 227
  - Bestanddeel 228, 228
  - Bestanddeel 229, 229
  - Bestanddeel 230, 230
  - Bestanddeel 231, 231
  - Bestanddeel 232, 232
  - Bestanddeel 233, 233
  - Bestanddeel 234, 234
  - Bestanddeel 235, 235
  - Bestanddeel 236, 236
  - Bestanddeel 237, 237
  - Bestanddeel 238, 238
  - Bestanddeel 239, 239
  - Bestanddeel 240, 240
  - Bestanddeel 241, 241
  - Bestanddeel 242, 242
  - Bestanddeel 243, 243
  - Bestanddeel 244, 244
  - Bestanddeel 245, 245
  - Bestanddeel 246, 246
  - Bestanddeel 247, 247
  - Bestanddeel 248, 248
  - Bestanddeel 249, 249
  - Bestanddeel 250, 250
  - Bestanddeel 251, 251
  - Bestanddeel 252, 252
  - Bestanddeel 253, 253
  - Bestanddeel 254, 254
  - Bestanddeel 255, 255
  - Bestanddeel 256, 256
  - Bestanddeel 257, 257
  - Bestanddeel 258, 258
  - Bestanddeel 259, 259
  - Bestanddeel 260, 260
  - Bestanddeel 261, 261
  - Bestanddeel 262, 262
  - Bestanddeel 263, 263
  - Bestanddeel 264, 264
  - Bestanddeel 265, 265
  - Bestanddeel 266, 266
  - Bestanddeel 267, 267
  - Bestanddeel 268, 268
  - Bestanddeel 269, 269
  - Bestanddeel 270, 270
  - Bestanddeel 271, 271
  - Bestanddeel 272, 272
  - Bestanddeel 273, 273
  - Bestanddeel 274, 274
  - Bestanddeel 275, 275
  - Bestanddeel 276, 276
  - Bestanddeel 277, 277
  - Bestanddeel 278, 278
  - Bestanddeel 279, 279
  - Bestanddeel 280, 280
  - Bestanddeel 281, 281
  - Bestanddeel 282, 282
  - Bestanddeel 283, 283
  - Bestanddeel 284, 284
  - Bestanddeel 285, 285
  - Bestanddeel 286, 286
  - Bestanddeel 287, 287
  - Bestanddeel 288, 288
  - Bestanddeel 289, 289
  - Bestanddeel 290, 290
  - Bestanddeel 291, 291
  - Bestanddeel 292, 292
  - Bestanddeel 293, 293
  - Bestanddeel 294, 294
  - Bestanddeel 295, 295
  - Bestanddeel 296, 296
  - Bestanddeel 297, 297
  - Bestanddeel 298, 298
  - Bestanddeel 299, 299
  - Bestanddeel 300, 300
  - Bestanddeel 301, 301
  - Bestanddeel 302, 302
  - Bestanddeel 303, 303
  - Bestanddeel 304, 304
  - Bestanddeel 305, 305
  - Bestanddeel 306, 306
  - Bestanddeel 307, 307
  - Bestanddeel 308, 308
  - Bestanddeel 309, 309
  - Bestanddeel 310, 310
  - Bestanddeel 311, 311
  - Bestanddeel 312, 312
  - Bestanddeel 313, 313
  - Bestanddeel 314, 314
  - Bestanddeel 315, 315
  - Bestanddeel 316, 316
  - Bestanddeel 317, 317
  - Bestanddeel 318, 318
  - Bestanddeel 319, 319
  - Bestanddeel 320, 320
  - Bestanddeel 321, 321
  - Bestanddeel 322, 322
  - Bestanddeel 323, 323
  - Bestanddeel 324, 324
  - Bestanddeel 325, 325
  - Bestanddeel 326, 326
  - Bestanddeel 327, 327
  - Bestanddeel 328, 328
  - Bestanddeel 329, 329
  - Bestanddeel 330, 330
  - Bestanddeel 331, 331
  - Bestanddeel 332, 332
  - Bestanddeel 333, 333
  - Bestanddeel 334, 334
  - Bestanddeel 335, 335
  - Bestanddeel 336, 336
  - Bestanddeel 337, 337
  - Bestanddeel 338, 338
  - Bestanddeel 339, 339
  - Bestanddeel 340, 340
  - Bestanddeel 341, 341
  - Bestanddeel 342, 342
  - Bestanddeel 343, 343
  - Bestanddeel 344, 344
  - Bestanddeel 345, 345
  - Bestanddeel 346, 346
  - Bestanddeel 347, 347
  - Bestanddeel 348, 348
  - Bestanddeel 349, 349
  - Bestanddeel 350, 350
  - Bestanddeel 351, 351
  - Bestanddeel 352, 352
  - Bestanddeel 353, 353
  - Bestanddeel 354, 354
  - Bestanddeel 355, 355
  - Bestanddeel 356, 356
  - Bestanddeel 357, 357
  - Bestanddeel 358, 358
  - Bestanddeel 359, 359
  - Bestanddeel 360, 360
  - Bestanddeel 361, 361
  - Bestanddeel 362, 362
  - Bestanddeel 363, 363
  - Bestanddeel 364, 364
  - Bestanddeel 365, 365
  - Bestanddeel 366, 366
  - Bestanddeel 367, 367
  - Bestanddeel 368, 368
  - Bestanddeel 369, 369
  - Bestanddeel 370, 370
  - Bestanddeel 371, 371
  - Bestanddeel 372, 372
  - Bestanddeel 373, 373
  - Bestanddeel 374, 374
  - Bestanddeel 375, 375
  - Bestanddeel 376, 376
  - Bestanddeel 377, 377
  - Bestanddeel 378, 378
  - Bestanddeel 379, 379
  - Bestanddeel 380, 380
  - Bestanddeel 381, 381
  - Bestanddeel 382, 382
  - Bestanddeel 383, 383
  - Bestanddeel 384, 384
  - Bestanddeel 385, 385
  - Bestanddeel 386, 386
  - Bestanddeel 387, 387
  - Bestanddeel 388, 388
  - Bestanddeel 389, 389
  - Bestanddeel 390, 390
  - Bestanddeel 391, 391
  - Bestanddeel 392, 392
  - Bestanddeel 393, 393
  - Bestanddeel 394, 394
  - Bestanddeel 395, 395
  - Bestanddeel 396, 396
  - Bestanddeel 397, 397
  - Bestanddeel 398, 398
  - Bestanddeel 399, 399
  - Bestanddeel 400, 400
  - Bestanddeel 401, 401
  - Bestanddeel 402, 402
  - Bestanddeel 403, 403
  - Bestanddeel 404, 404
  - Bestanddeel 405, 405
  - Bestanddeel 406, 406
  - Bestanddeel 407, 407
  - Bestanddeel 408, 408
  - Bestanddeel 409, 409
  - Bestanddeel 410, 410
  - Bestanddeel 411, 411
  - Bestanddeel 412, 412
  - Bestanddeel 413, 413
  - Bestanddeel 414, 414
  - Bestanddeel 415, 415
  - Bestanddeel 416, 416
  - Bestanddeel 417, 417
  - Bestanddeel 418, 418
  - Bestanddeel 419, 419
  - Bestanddeel 420, 420
  - Bestanddeel 421, 421
  - Bestanddeel 422, 422
  - Bestanddeel 423, 423
  - Bestanddeel 424, 424
  - Bestanddeel 425, 425
  - Bestanddeel 426, 426
  - Bestanddeel 427, 427
  - Bestanddeel 428, 428
  - Bestanddeel 429, 429
  - Bestanddeel 430, 430
  - Bestanddeel 431, 431
  - Bestanddeel 432, 432
  - Bestanddeel 433, 433
  - Bestanddeel 434, 434
  - Bestanddeel 435, 435
  - Bestanddeel 436, 436
  - Bestanddeel 437, 437
  - Bestanddeel 438, 438
  - Bestanddeel 439, 439
  - Bestanddeel 440, 440
  - Bestanddeel 441, 441
  - Bestanddeel 442, 442
  - Bestanddeel 443, 443
  - Bestanddeel 444, 444
  - Bestanddeel 445, 445
  - Bestanddeel 446, 446
  - Bestanddeel 447, 447
  - Bestanddeel 448, 448
  - Bestanddeel 449, 449
  - Bestanddeel 450, 450
  - Bestanddeel 451, 451
  - Bestanddeel 452, 452
  - Bestanddeel 453, 453
  - Bestanddeel 454, 454
  - Bestanddeel 455, 455
  - Bestanddeel 456, 456
  - Bestanddeel 457, 457
  - Bestanddeel 458, 458
  - Bestanddeel 459, 459
  - Bestanddeel 460, 460
  - Bestanddeel 461, 461
  - Bestanddeel 462, 462
  - Bestanddeel 463, 463
  - Bestanddeel 464, 464
  - Bestanddeel 465, 465
  - Bestanddeel 466, 466
  - Bestanddeel 467, 467
  - Bestanddeel 468, 468
  - Bestanddeel 469, 469
  - Bestanddeel 470, 470
  - Bestanddeel 471, 471
  - Bestanddeel 472, 472
  - Bestanddeel 473, 473
  - Bestanddeel 474, 474
  - Bestanddeel 475, 475
  - Bestanddeel 476, 476
  - Bestanddeel 477, 477
  - Bestanddeel 478, 478
  - Bestanddeel 479, 479
  - Bestanddeel 480, 480
  - Bestanddeel 481, 481
  - Bestanddeel 482, 482
  - Bestanddeel 483, 483
  - Bestanddeel 484, 484
  - Bestanddeel 485, 485
  - Bestanddeel 486, 486
  - Bestanddeel 487, 487
  - Bestanddeel 488, 488
  - Bestanddeel 489, 489
  - Bestanddeel 490, 490
  - Bestanddeel 491, 491
  - Bestanddeel 492, 492
  - Bestanddeel 493, 493
  - Bestanddeel 494, 494
  - Bestanddeel 495, 495
  - Bestanddeel 496, 496
  - Bestanddeel 497, 497
  - Bestanddeel 498, 498
  - Bestanddeel 499, 499
  - Bestanddeel 500, 500
  - Bestanddeel 501, 501
  - Bestanddeel 502, 502
  - Bestanddeel 503, 503
  - Bestanddeel 504, 504
  - Bestanddeel 505, 505
  - Bestanddeel 506, 506
  - Bestanddeel 507, 507
  - Bestanddeel 508, 508
  - Bestanddeel 509, 509
  - Bestanddeel 510, 510
  - Bestanddeel 511, 511
  - Bestanddeel 512, 512
  - Bestanddeel 513, 513
  - Bestanddeel 514, 514
  - Bestanddeel 515, 515
  - Bestanddeel 516, 516
  - Bestanddeel 517, 517
  - Bestanddeel 518, 518
  - Bestanddeel 519, 519
  - Bestanddeel 520, 520
  - Bestanddeel 521, 521
  - Bestanddeel 522, 522
  - Bestanddeel 523, 523
  - Bestanddeel 524, 524
  - Bestanddeel 525, 525
  - Bestanddeel 526, 526
  - Bestanddeel 527, 527
  - Bestanddeel 528, 528
  - Bestanddeel 529, 529
  - Bestanddeel 530, 530
  - Bestanddeel 531, 531
  - Bestanddeel 532, 532
  - Bestanddeel 533, 533
  - Bestanddeel 534, 534
  - Bestanddeel 535, 535
  - Bestanddeel 536, 536
  - Bestanddeel 537, 537
  - Bestanddeel 538, 538
  - Bestanddeel 539, 539
  - Bestanddeel 540, 540
  - Bestanddeel 541, 541
  - Bestanddeel 542, 542
  - Bestanddeel 543, 543
  - Bestanddeel 544, 544
  - Bestanddeel 545, 545
  - Bestanddeel 546, 546
  - Bestanddeel 547, 547
  - Bestanddeel 548, 548
  - Bestanddeel 549, 549
  - Bestanddeel 550, 550
  - Bestanddeel 551, 551
  - Bestanddeel 552, 552
  - Bestanddeel 553, 553
  - Bestanddeel 554, 554
  - Bestanddeel 555, 555
  - Bestanddeel 556, 556
  - Bestanddeel 557, 557
  - Bestanddeel 558, 558
  - Bestanddeel 559, 559
  - Bestanddeel 560, 560
  - Bestanddeel 561, 561
  - Bestanddeel 562, 562
  - Bestanddeel 563, 563
  - Bestanddeel 564, 564
  - Bestanddeel 565, 565
  - Bestanddeel 566, 566
  - Bestanddeel 567, 567
  - Bestanddeel 568, 568
  - Bestanddeel 569, 569
  - Bestanddeel 570, 570
  - Bestanddeel 571, 571
  - Bestanddeel 572, 572
  - Bestanddeel 573, 573
  - Bestanddeel 574, 574
  - Bestanddeel 575, 575
  - Bestanddeel 576, 576
  - Bestanddeel 577, 577
  - Bestanddeel 578, 578
  - Bestanddeel 579, 579
  - Bestanddeel 580, 580
  - Bestanddeel 581, 581
  - Bestanddeel 582, 582
  - Bestanddeel 583, 583
  - Bestanddeel 584, 584
  - Bestanddeel 585, 585
  - Bestanddeel 586, 586
  - Bestanddeel 587, 587
  - Bestanddeel 588, 588
  - Bestanddeel 589, 589
  - Bestanddeel 590, 590
  - Bestanddeel 591, 591
  - Bestanddeel 592, 592
  - Bestanddeel 593, 593
  - Bestanddeel 594, 594
  - Bestanddeel 595, 595
  - Bestanddeel 596, 596
  - Bestanddeel 597, 597
  - Bestanddeel 598, 598
  - Bestanddeel 599, 599
  - Bestanddeel 600, 600
  - Bestanddeel 601, 601
  - Bestanddeel 602, 602
  - Bestanddeel 603, 603
  - Bestanddeel 604, 604
  - Bestanddeel 605, 605
  - Bestanddeel 606, 606
  - Bestanddeel 607, 607
  - Bestanddeel 608, 608
  - Bestanddeel 609, 609
  - Bestanddeel 610, 610
  - Bestanddeel 611, 611
  - Bestanddeel 612, 612
  - Bestanddeel 613, 613
  - Bestanddeel 614, 614
  - Bestanddeel 615, 615
  - Bestanddeel 616, 616
  - Bestanddeel 617, 617
  - Bestanddeel 618, 618
  - Bestanddeel 619, 619
  - Bestanddeel 620, 620
  - Bestanddeel 621, 621
  - Bestanddeel 622, 622
  - Bestanddeel 623, 623
  - Bestanddeel 624, 624
  - Bestanddeel 625, 625
  - Bestanddeel 626, 626
  - Bestanddeel 627, 627
  - Bestanddeel 628, 628
  - Bestanddeel 629, 629
  - Bestanddeel 630, 630
  - Bestanddeel 631, 631
  - Bestanddeel 632, 632
  - Bestanddeel 633, 633
  - Bestanddeel 634, 634
  - Bestanddeel 635, 635
  - Bestanddeel 636, 636
  - Bestanddeel 637, 637
  - Bestanddeel 638, 638
  - Bestanddeel 639, 639
  - Bestanddeel 640, 640
  - Bestanddeel 641, 641
  - Bestanddeel 642, 642
  - Bestanddeel 643, 643
  - Bestanddeel 644, 644
  - Bestanddeel 645, 645
  - Bestanddeel 646, 646
  - Bestanddeel 647, 647
  - Bestanddeel 648, 648
  - Bestanddeel 649, 649
  - Bestanddeel 650, 650
  - Bestanddeel 651, 651
  - Bestanddeel 652, 652
  - Bestanddeel 653, 653
  - Bestanddeel 654, 654
  - Bestanddeel 655, 655
  - Bestanddeel 656, 656
  - Bestanddeel 657, 657
  - Bestanddeel 658, 658
  - Bestanddeel 659, 659
  - Bestanddeel 660, 660
  - Bestanddeel 661, 661
  - Bestanddeel 662, 662
  - Bestanddeel 663, 663
  - Bestanddeel 664, 664
  - Bestanddeel 665, 665
  - Bestanddeel 666, 666
  - Bestanddeel 667, 667
  - Bestanddeel 668, 668
  - Bestanddeel 669, 669
  - Bestanddeel 670, 670
  - Bestanddeel 671, 671
  - Bestanddeel 672, 672
  - Bestanddeel 673, 673
  - Bestanddeel 674, 674
  - Bestanddeel 675, 675
  - Bestanddeel 676, 676
  - Bestanddeel 677, 677
  - Bestanddeel 678, 678
  - Bestanddeel 679, 679
  - Bestanddeel 680, 680
  - Bestanddeel 681, 681
  - Bestanddeel 682, 682
  - Bestanddeel 683, 683
  - Bestanddeel 684, 684
  - Bestanddeel 685, 685
  - Bestanddeel 686, 686
  - Bestanddeel 687, 687
  - Bestanddeel 688, 688
  - Bestanddeel 689, 689
  - Bestanddeel 690, 690
  - Bestanddeel 691, 691
  - Bestanddeel 692, 692
  - Bestanddeel 693, 693
  - Bestanddeel 694, 694
  - Bestanddeel 695, 695
  - Bestanddeel 696, 696
  - Bestanddeel 697, 697
  - Bestanddeel 698, 698
  - Bestanddeel 699, 699
  - Bestanddeel 700, 700
  - Bestanddeel 701, 701
  - Bestanddeel 702, 702
  - Bestanddeel 703, 703
  - Bestanddeel 704, 704
  - Bestanddeel 705, 705
  - Bestanddeel 706, 706
  - Bestanddeel 707, 707
  - Bestanddeel 708, 708
  - Bestanddeel 709, 709
  - Bestanddeel 710, 710
  - Bestanddeel 711, 711
  - Bestanddeel 712, 712
  - Bestanddeel 713, 713
  - Bestanddeel 714, 714
  - Bestanddeel 715, 715
  - Bestanddeel 716, 716
  - Bestanddeel 717, 717
  - Bestanddeel 718, 718
  - Bestanddeel 719, 719
  - Bestanddeel 720, 720
  - Bestanddeel 721, 721
  - Bestanddeel 722, 722